dict-sa-Deva/sa-Deva.aff
FLAG NUM
SFX 4421 Y 1
SFX 4421 ः कः ः
SFX 1570 Y 1
SFX 1570 ई इकेभ्यः ई
SFX 4966 Y 1
SFX 4966 ः राभ्याम् ः
SFX 4235 Y 1
SFX 4235 ई इयाम् ई
SFX 2875 Y 1
SFX 2875 ए इतानि ए
SFX 4789 Y 1
SFX 4789 ः रन् ः
SFX 641 Y 1
SFX 641 अ आथे अ
SFX 3996 Y 1
SFX 3996 ए इतवतः ए
SFX 2465 Y 1
SFX 2465 त् वहि त्
SFX 1018 Y 1
SFX 1018 ए इष्यमाणेन ए
SFX 465 Y 1
SFX 465 ः षीषु ः
SFX 60 Y 1
SFX 60 ई याम् ई
SFX 3914 Y 1
SFX 3914 ई इतव्यायाम् ई
SFX 2189 Y 1
SFX 2189 आ नः आ
SFX 1320 Y 1
SFX 1320 आ अतयोः आ
SFX 3757 Y 1
SFX 3757 ई इयाः ई
SFX 3190 Y 1
SFX 3190 आ अरात् आ
SFX 4079 Y 1
SFX 4079 ए इतवन्तम् ए
SFX 1762 Y 1
SFX 1762 आ अन्तीनाम् आ
SFX 820 Y 1
SFX 820 अ आनानाम् अ
SFX 50 Y 1
SFX 50 अ आनि अ
SFX 3349 Y 1
SFX 3349 ए इतासु ए
SFX 1571 Y 1
SFX 1571 ई इकात् ई
SFX 4673 Y 1
SFX 4673 त् यने त्
SFX 3412 Y 1
SFX 3412 अ नाम् अ
SFX 1404 Y 1
SFX 1404 ः इः ः
SFX 696 Y 1
SFX 696 ए इता ए
SFX 4539 Y 1
SFX 4539 ऊ उनी ऊ
SFX 3699 Y 1
SFX 3699 ई इतव्यान् ई
SFX 4255 Y 1
SFX 4255 ए ईथाः ए
SFX 3361 Y 1
SFX 3361 ए इतायाः ए
SFX 564 Y 1
SFX 564 ए इवहे ए
SFX 572 Y 1
SFX 572 न् णि न्
SFX 4029 Y 1
SFX 4029 ई इत्वेषु ई
SFX 3008 Y 1
SFX 3008 आ अरौ आ
SFX 2952 Y 1
SFX 2952 आ अरम् आ
SFX 1254 Y 1
SFX 1254 ई इतानाम् ई
SFX 4992 Y 1
SFX 4992 ः रेण ः
SFX 4698 Y 1
SFX 4698 ए यसे ए
SFX 4297 Y 1
SFX 4297 ए ईध्वम् ए
SFX 3468 Y 1
SFX 3468 इ मानया इ
SFX 2064 Y 1
SFX 2064 स् षोः स्
SFX 4671 Y 1
SFX 4671 आ अमात् आ
SFX 3987 Y 1
SFX 3987 आ णाम् आ
SFX 3916 Y 1
SFX 3916 ई इतव्यया ई
SFX 1372 Y 1
SFX 1372 म् नाम् म्
SFX 3199 Y 1
SFX 3199 आ अरः आ
SFX 1777 Y 1
SFX 1777 आ अन्तीः आ
SFX 1322 Y 1
SFX 1322 आ अताभ्याम् आ
SFX 4614 Y 1
SFX 4614 आ अमतः आ
SFX 327 Y 1
SFX 327 आ अवतोः आ
SFX 4587 Y 1
SFX 4587 ए यन्ते ए
SFX 3164 Y 1
SFX 3164 आ अरेण आ
SFX 4139 Y 1
SFX 4139 ई इष्यन्त्यै ई
SFX 1948 Y 1
SFX 1948 ए इकेषु ए
SFX 866 Y 1
SFX 866 ए इतासि ए
SFX 4610 Y 1
SFX 4610 ई इमन्तः ई
SFX 3033 Y 1
SFX 3033 उ वती उ
SFX 3013 Y 1
SFX 3013 न् रात् न्
SFX 1725 Y 1
SFX 1725 ई यान् ई
SFX 4069 Y 1
SFX 4069 ः काय ः
SFX 2263 Y 1
SFX 2263 उ यन्तम् उ
SFX 301 Y 1
SFX 301 आ अवत् आ
SFX 3544 Y 1
SFX 3544 ऋ वा ऋ
SFX 1111 Y 1
SFX 1111 ए वेभ्यः ए
SFX 3274 Y 1
SFX 3274 उ वन्ती उ
SFX 3432 Y 1
SFX 3432 अ वांसि अ
SFX 2911 Y 1
SFX 2911 ए हान् ए
SFX 513 Y 1
SFX 513 ई इकाभ्याम् ई
SFX 4692 Y 1
SFX 4692 अ आरौ अ
SFX 4132 Y 1
SFX 4132 ई इष्यताम् ई
SFX 3599 Y 1
SFX 3599 ः मेन ः
SFX 2577 Y 1
SFX 2577 उ यसे उ
SFX 2184 Y 1
SFX 2184 ई इताभ्यः ई
SFX 691 Y 1
SFX 691 ए वांसि ए
SFX 802 Y 1
SFX 802 ए ययोः ए
SFX 3067 Y 1
SFX 3067 उ वतीनाम् उ
SFX 1498 Y 1
SFX 1498 ई यैः ई
SFX 3259 Y 1
SFX 3259 उ वन्ति उ
SFX 2578 Y 1
SFX 2578 उ यन्ते उ
SFX 1576 Y 1
SFX 1576 ई इतान् ई
SFX 1539 Y 1
SFX 1539 आ अत्वयोः आ
SFX 1009 Y 1
SFX 1009 ए इष्यसि ए
SFX 4724 Y 1
SFX 4724 आ अजम् आ
SFX 4037 Y 1
SFX 4037 ई इत्वानाम् ई
SFX 2826 Y 1
SFX 2826 उ यमाणानि उ
SFX 872 Y 1
SFX 872 ए ईयैः ए
SFX 4202 Y 1
SFX 4202 ए इतवत्यः ए
SFX 4128 Y 1
SFX 4128 ई इष्यती ई
SFX 4042 Y 1
SFX 4042 ए यते ए
SFX 3785 Y 1
SFX 3785 ई इतवत्यै ई
SFX 3764 Y 1
SFX 3764 इ स्व इ
SFX 2833 Y 1
SFX 2833 उ यमाणाभ्याम् उ
SFX 979 Y 1
SFX 979 ए इष्यता ए
SFX 708 Y 1
SFX 708 आ अमानात् आ
SFX 3256 Y 1
SFX 3256 ओ ययोः ओ
SFX 1316 Y 1
SFX 1316 ए इतौ ए
SFX 4695 Y 1
SFX 4695 आ अमेभ्यः आ
SFX 4638 Y 1
SFX 4638 ई इयोः ई
SFX 3003 Y 1
SFX 3003 न् राणाम् न्
SFX 2824 Y 1
SFX 2824 उ यमाणासु उ
SFX 3127 Y 1
SFX 3127 न् स्व न्
SFX 2446 Y 1
SFX 2446 ए यया ए
SFX 1058 Y 1
SFX 1058 अ आनायै अ
SFX 1062 Y 1
SFX 1062 अ आनाभ्यः अ
SFX 1950 Y 1
SFX 1950 ए इकात् ए
SFX 569 Y 1
SFX 569 ऋ ॠन् ऋ
SFX 4333 Y 1
SFX 4333 उ ययोः उ
SFX 3409 Y 1
SFX 3409 अ नोः अ
SFX 2376 Y 1
SFX 2376 ए हम् ए
SFX 4212 Y 1
SFX 4212 ए इतवन्ती ए
SFX 3712 Y 1
SFX 3712 ई इतवन् ई
SFX 1771 Y 1
SFX 1771 आ अन्त्यै आ
SFX 420 Y 1
SFX 420 आ अभ्याम् आ
SFX 4154 Y 1
SFX 4154 ई इष्यन् ई
SFX 222 Y 1
SFX 222 इ मि इ
SFX 1814 Y 1
SFX 1814 आ अमाणानाम् आ
SFX 1109 Y 1
SFX 1109 ए वात् ए
SFX 3675 Y 1
SFX 3675 ः व्या ः
SFX 2163 Y 1
SFX 2163 उ यते उ
SFX 850 Y 1
SFX 850 ए इतव्यान् ए
SFX 3362 Y 1
SFX 3362 ए इतया ए
SFX 1527 Y 1
SFX 1527 आ अतायाम् आ
SFX 4074 Y 1
SFX 4074 ए इतवति ए
SFX 2924 Y 1
SFX 2924 अ उषीभ्याम् अ
SFX 964 Y 1
SFX 964 ए इष्यताम् ए
SFX 2767 Y 1
SFX 2767 आ अकाणाम् आ
SFX 960 Y 1
SFX 960 ए इष्यति ए
SFX 2890 Y 1
SFX 2890 आ अनेन आ
SFX 2270 Y 1
SFX 2270 उ यतोः उ
SFX 397 Y 1
SFX 397 आ अवन्ति आ
SFX 4122 Y 1
SFX 4122 ए ओभ्यः ए
SFX 624 Y 1
SFX 624 ए उषीभ्याम् ए
SFX 4471 Y 1
SFX 4471 ः कतः ः
SFX 2698 Y 1
SFX 2698 ः व्यतः ः
SFX 4339 Y 1
SFX 4339 ए ऋते ए
SFX 1575 Y 1
SFX 1575 ई इततः ई
SFX 1547 Y 1
SFX 1547 आ अत्वैः आ
SFX 2161 Y 1
SFX 2161 आ नोः आ
SFX 1118 Y 1
SFX 1118 ए ईयतः ए
SFX 873 Y 1
SFX 873 आ अकयोः आ
SFX 4820 Y 1
SFX 4820 ई इष्यामहे ई
SFX 3410 Y 1
SFX 3410 अ नि अ
SFX 576 Y 1
SFX 576 आ अता आ
SFX 1152 Y 1
SFX 1152 ए यामहि ए
SFX 868 Y 1
SFX 868 ए ईयेषु ए
SFX 2293 Y 1
SFX 2293 उ यन्ती उ
SFX 1497 Y 1
SFX 1497 ई यात् ई
SFX 3142 Y 1
SFX 3142 आ अनौ आ
SFX 2318 Y 1
SFX 2318 अ आणेन अ
SFX 1043 Y 1
SFX 1043 ए इष्यमाणाभ्यः ए
SFX 4559 Y 1
SFX 4559 आ अमाभ्याम् आ
SFX 211 Y 1
SFX 211 ई इणा ई
SFX 2830 Y 1
SFX 2830 उ यमाणैः उ
SFX 989 Y 1
SFX 989 ए इष्यन्तीम् ए
SFX 4780 Y 1
SFX 4780 उ ऊनाम् उ
SFX 2596 Y 1
SFX 2596 म् नि म्
SFX 1049 Y 1
SFX 1049 ए इष्ये ए
SFX 4981 Y 1
SFX 4981 आ अमय आ
SFX 2915 Y 1
SFX 2915 अ उष्याम् अ
SFX 3711 Y 1
SFX 3711 ई इतवन्तः ई
SFX 379 Y 1
SFX 379 आ अवत्योः आ
SFX 1505 Y 1
SFX 1505 आ अत आ
SFX 1323 Y 1
SFX 1323 आ अति आ
SFX 332 Y 1
SFX 332 आ अते आ
SFX 54 Y 1
SFX 54 ई इभिः ई
SFX 3374 Y 1
SFX 3374 त् यामहि त्
SFX 2182 Y 1
SFX 2182 ई इतायाः ई
SFX 1556 Y 1
SFX 1556 ई इतात् ई
SFX 614 Y 1
SFX 614 ए उष्याम् ए
SFX 90 Y 1
SFX 90 अ आणि अ
SFX 4993 Y 1
SFX 4993 ः रेभ्यः ः
SFX 3437 Y 1
SFX 3437 म् सु म्
SFX 1952 Y 1
SFX 1952 ए इकैः ए
SFX 3524 Y 1
SFX 3524 ई इतारः ई
SFX 899 Y 1
SFX 899 न् सु न्
SFX 468 Y 1
SFX 468 ः षीभ्याम् ः
SFX 4208 Y 1
SFX 4208 ए इतवतीभ्याम् ए
SFX 3708 Y 1
SFX 3708 ई इतवता ई
SFX 965 Y 1
SFX 965 ए इष्यामि ए
SFX 21 Y 1
SFX 21 अ आनाम् अ
SFX 4560 Y 1
SFX 4560 आ अल आ
SFX 4534 Y 1
SFX 4534 आ अले आ
SFX 2680 Y 1
SFX 2680 ः व्य ः
SFX 1097 Y 1
SFX 1097 अ आमहै अ
SFX 3792 Y 1
SFX 3792 ई इतवतीः ई
SFX 1775 Y 1
SFX 1775 आ अन्तीषु आ
SFX 901 Y 1
SFX 901 ए इके ए
SFX 1310 Y 1
SFX 1310 ए इकानाम् ए
SFX 876 Y 1
SFX 876 ए इतास्मः ए
SFX 795 Y 1
SFX 795 ए याभ्याम् ए
SFX 2813 Y 1
SFX 2813 उ यमाणया उ
